【裁判字號】    98,審易,213
【裁判日期】    980227
【裁判案由】    竊盜
【裁判全文】
臺灣高雄地方法院刑事判決             98年度審易字第213號
公  訴  人  臺灣高雄地方法院檢察署檢察官
被      告  乙○○
                    另案在臺灣高雄第二監獄執行中
上列被告因竊盜案件，經檢察官提起公訴（97年度偵字第31776
號），本院改依簡式審判程序審理，判決如下：
    主  文
乙○○犯攜帶兇器竊盜罪，累犯，處有期徒刑柒月。
    事實及理由
一、按本件被告乙○○所犯係死刑、無期徒刑、最輕本刑為3 年
    以上有期徒刑以外之罪，其於準備程序就被訴事實為有罪之
    陳述，經本院告知簡式審判程序之旨，並聽取其與公訴人意
    見後，認無不得或不宜改依簡式審判程序進行之處，爰依刑
    事訴訟法第273 條之1 第1 項，裁定本件改行簡式審判程序
    ，合先敘明。
二、本件犯罪事實及證據，除犯罪事實「乙○○前因詐欺、竊盜
    等案件，經法院判處有期徒刑1 月、3 月確定，經減刑後，
    於民國97年4 月7 日因易科罰金執行完畢釋放出監」更正為
    「乙○○前因詐欺案件，經本院以95年度簡字第6017號判決
    ，判處有期徒刑2 月確定，另因竊盜案件，經本院以95年度
    易字第2264號判決，判處有期徒刑6 月確定，嗣經本院以96
    年度聲減字第3557號裁定，就上開案件予以減刑，並定應執
    行刑為有期徒刑3 月15日，而於97年4 月7 日易科罰金執行
    完畢」；「電纜線共長50公尺」、「電纜線50公尺」均更正
    為「電纜線55公尺」；證據部分補充「被告於本院審理中之
    自白」外，餘均引用檢察官起訴書之記載，如附件。
三、按刑法第321 條第1 項第3 款之攜帶兇器竊盜罪，係以行為
    人攜帶兇器竊盜為其加重條件，此所謂兇器，其種類並無限
    制，凡客觀上足對人之生命、身體、安全構成威脅，具有危
    險性之兇器均屬之，且祇須行竊時攜帶此種具有危險性之兇
    器為已足，並不以攜帶之初有行兇之意圖為必要（最高法院
    79年臺上字第5253號判例足資參照）。被告持以為本件竊盜
    犯行之電纜鉗，其長度約為24公分，且為鐵製之金屬材質，
    業據被告於本院審理中陳述明確（見本院98年2 月24日審判
    筆錄），則該電纜鉗既有相當之長度，且為質地堅硬之金屬
    材質，並足用以裁剪電纜線，客觀上自足對人之生命、身體
    、安全構成威脅，要屬兇器無訛。是核被告所為，係犯刑法
    第321 條第1 項第3 款之攜帶兇器竊盜罪。被告有上述之前
    科紀錄乙情，有臺灣高等法院被告前案紀錄表在卷可稽，其
    受有期徒刑執行完畢，5 年內故意再犯本件最重本刑為有期
    徒刑以上之罪，為累犯，應依刑法第47條第1 項規定加重其
    刑。爰審酌被告為貪圖不法利益，竟以前開方式竊取他人財
    物，所為實無足取，然念其犯後坦承犯行，態度良好，復參
    以其所竊得上開物品之價值、先前因竊盜案件經論罪科刑之
    次數等一切情狀，量處如主文所示之刑，以示懲儆。被告持
    以為本件竊盜犯行之電纜鉗1 支，並未扣案，且依被告於警
    詢及本院審理中所述，該電纜鉗已經丟棄而無法尋獲，為免
    日後執行困難，爰不為沒收之宣告，附此敘明。
據上論斷，應依刑事訴訟法第273 條之1 第1 項、第299 條第1
項前段、第310 條之2 、第454 條第2 項，刑法第321 條第1 項
第3 款、第47條第1 項，判決如主文。
本案經檢察官陳麗琇到庭執行職務。
中    華    民    國    98    年    2     月    27    日
                  刑事第七庭    法  官  陳君杰
以上正本證明與原本無異。
如不服本判決應於收受判決後10日內向本院提出上訴書狀，並應
敘述具體理由。其未敘述上訴理由者，應於上訴期間屆滿後20日
內向本院補提理由書(均須按他造當事人之人數附繕本)「切勿逕
送上級法院」。
中    華    民    國    98    年    2     月    27    日
                                書記官  李承悌
附錄本案論罪科刑法條：
刑法第321條
犯竊盜罪而有左列情形之一者，處6 月以上、5 年以下有期徒刑
：
一  於夜間侵入住宅或有人居住之建築物、船艦或隱匿其內而犯
    之者。
二  毀越門扇、牆垣或其他安全設備而犯之者。
三  攜帶兇器而犯之者。
四  結夥三人以上而犯之者。
五  乘火災、水災或其他災害之際而犯之者。
六  在車站或埠頭而犯之者。
前項之未遂犯罰之。
附件：
臺灣高雄地方法院檢察署檢察官起訴書
                                     97年度偵字第31776號
    被      告  乙○○  男  33歲（民國○○年○○月○○日生）
                        住高雄縣鳳山市○○○路574巷8號7
                        樓
                        國民身分證統一編號：Ｚ000000000號
上列被告因竊盜案件，已經偵查終結，認應該提起公訴，茲將犯
罪事實及證據並所犯法條分敘如下：
        犯  罪  事  實
一、乙○○前因詐欺、竊盜等案件，經法院判處有期徒刑1月、3
    月確定，經減刑後，於民國97年4月7日因易科罰金執行完畢
    釋放出監。詎仍不知悔改，復意圖為自己不法之所有，於97
    年11月6日中午12時3分許，攜帶足可對人體生命造成危害，
    客觀上可供兇器使用之電纜鉗1支，騎乘車號OCH-315號機車
    ，至高雄市○○區○○路1號「中國鋼鐵股份有限公司」（
    下稱中鋼公司）W262電氣室儲區，趁無人注意之際，以前開
    電纜鉗將中鋼公司所有之100mm平方×1C電纜線共長50公尺
    （重約76公斤、價值約新臺幣1萬6,200元）剪成小段，得手
    後隨手將電纜鉗丟棄於某處，再將上開分段之電纜線置於所
    騎乘之機車腳踏板上載運離去。嗣因乙○○騎乘機車行經中
    鋼公司東門哨口時，為攔檢之保全人員鍾村煌察覺有異，隨
    即報警而查獲，並當場扣得電纜線50公尺。
二、案經高雄市政府警察局小港分局移送偵辦。
        證  據  並  所  犯  法  條
一、證據清單及待證事實：
┌──┬───────────┬───────────┐
│編號│  證   據   名   稱   │ 待    證    事    實 │
├──┼───────────┼───────────┤
│1   │被告乙○○於警詢時及本│證明被告坦承上開全部犯│
│    │署偵查中之自白。      │罪事實。              │
├──┼───────────┼───────────┤
│2   │告訴代理人鍾村煌於警詢│證明被告上開全部犯罪事│
│    │時之指訴。            │實。                  │
├──┼───────────┼───────────┤
│3   │高雄市政府警察局小港分│佐證前開事實。        │
│    │局扣押筆錄、扣押物品目│                      │
│    │錄表、贓物認領保管單各│                      │
│    │1份、現場照片及贓證物 │                      │
│    │照片共4張。           │                      │
└──┴───────────┴───────────┘
二、核被告乙○○所為，係犯刑法第321條第1項第3款之加重竊
    盜罪嫌。又被告曾受有期徒刑之執行完畢，有本署刑案資料
    查註紀錄表1份在卷可憑，其於5年內故意再犯本件有期徒刑
    以上之罪，為累犯，請依刑法第47條第1項之規定，加重其
    刑。
三、依刑事訴訟法第251條第1項提起公訴。
    此    致
臺灣高雄地方法院
中    華    民    國    97    年    12    月    23    日
                              檢  察  官  甲 ○ ○
上正本證明與原本無異
中    華    民    國    98    年    1     月    2     日
                              書  記  官  梁 智 菱
所犯法條：
中華民國刑法第321條（加重竊盜罪）
犯竊盜罪而有左列情形之一者，處六月以上、五年以下有期徒刑
：
一、於夜間侵入住宅或有人居住之建築物、船艦或隱匿其內而犯
    之者。
二、毀越門扇、牆垣或其他安全設備而犯之者。
三、攜帶兇器而犯之者。
四、結夥三人以上而犯之者。
五、乘火災、水災或其他災害之際而犯之者。
六、在車站或埠頭而犯之者。
前項之未遂犯罰之。


司法院資訊處製作；財團法人民間司法改革基金會備份。
